# 存货出资进项税考虑

提问人：qingzheng518 时间：2020-01-12 09:51:48
陈老师， 2010 年-2016年汇编中有关于存货出资的问题：
问题6-3-3（存货等实物出资的作价金额是否含增值税进项税额）
问题：
存货等实物出资的作价金额是否含增值税进项税额？
解答：
无论被审验单位是否系增值税一般纳税人，也无论实物出资所涉及的增值税进项税额在被审验单位能否获得抵扣，存货等实物出资的作价金额不应含增值税进项税额。
疑问：假如出资方取得存货的进项税不可以抵扣，或者取得的是普通发票，那么进项税相应包含在存货内，这样也不可以以包含增值税进项税的价值出资吗？谢谢

回答人：chenyiwei
这种情况下被投资方接受存货出资，其入账金额仍为不含增值税的出资作价金额。增值税不可抵扣，其相关经济利益并未流入被投资方。

提问人：liugaige 时间：2020-04-22 13:16:53
请教陈版，被投资方对于该项投资的账务处理为：借：存货 （不含税评估值） 贷：实收资本；那么关于存货相关的进项税在可抵扣与不可抵扣的情况下 应如何进行账务处理呢？

回答人：chenyiwei
如果被投资方可抵扣进项税额的，则被投资方账务处理：借：应交税费——应交增值税（销项税额），贷：资本公积——资本溢价。